Config:
  hfst:
    Gen: linn../bin/olo-gen.hfstol
    Morph: linn../bin/olo.hfstol
  xerox:
    Gen: linn../bin/iolo.fst
    Morph: linn../bin/olo.fst
    App: linnlookup

Tests:

# todo:
# Proofread the gold standard (below)
# Then: linnrun analyser, then correct. 


  Noun - linna: # Noun 'borg' - ok
     assii+N+Sg+Nom: assii
     assii+N+Sg+Gen: assiin
     assii+N+Sg+Par: assiita
     assii+N+Sg+Tra: assiiksi
     assii+N+Sg+Abe: assiitta
     assii+N+Sg+Ine: assiissa
     assii+N+Sg+Ela: assiista
     assii+N+Sg+Ill: assiisseen
     assii+N+Sg+Ade: assiila
     assii+N+Sg+Abl: assiilta
     assii+N+Sg+All: assiile
     assii+N+Sg+Ess: assiina
     assii+N+Pl+Nom: assiit
     assii+N+Pl+Gen: assiitten
     assii+N+Pl+Par: assiita
     assii+N+Pl+Tra: assiiksi
     assii+N+Pl+Abe: assiitta
     assii+N+Pl+Ine: assiissa
     assii+N+Pl+Ela: assiista
     assii+N+Pl+Ill: assiissiin
     assii+N+Pl+Ade: assiila
     assii+N+Pl+Abl: assiilta
     assii+N+Pl+All: assiile
     assii+N+Pl+Ess: assiina
